【裁判字號】    97,交聲,371
【裁判日期】    980123
【裁判案由】    違反道路交通管理處罰條例聲明異議
【裁判全文】
台灣基隆地方法院交通事件裁定         97年度交聲字第371號
移送機關即  交通部公路總局臺北區監理所基隆監理站
原處分機關
異  議  人  甲○○
即受處分人
                    國民
代  理  人  朱立鈴  律師
上列受處分人因違反道路交通管理處罰條例案件，對於交通部公
路總局台北區監理所基隆監理站，於中華民國97年9月1日所為之
處分（原裁決案號：基監字第裁42-RB0000000號）聲明異議，本
院裁定如下：
    主  文
異議駁回。
    理  由
壹、異議意旨
    異議意旨略以：異議人即受處分人甲○○，於民國97年8 月
    9 日下午6 時15分前，飲酒至不能安全駕駛之程度，而駕駛
    271-LN號營業小客車，沿基隆巿中山二路往中山一路方向行
    駛，途經中山二路與港西街口時，欲迴轉至對向車道，惟因
    半徑過大而無法一次迴正，遂再倒車後退；當時，適有丁○
    ○駕駛5508-P G號自用小客車，沿原車道（即中山二路方向
    往中山一路方向）自後方駛至；異議人應注意並能注意而未
    注意，致其汽車之左側車尾擦撞丁○○汽車之左後保險桿；
    異議人不察而未依規定處置，逕自駕駛該車離開現場；惟行
    至健民街與華興街口時，因其車左前車輪陷入道路旁之水溝
    內，異議人遂留下該車，回其在附近200 公尺之住處。經丁
    ○○報警後，警察測其酒精濃度為1.00豪克（MG／L）， 遂
    舉發其「汽車駕駛人酒精濃度超過規定標準（0.55以上）」
    之違規，經原處分機關依道路交通管理處罰條例（下稱本條
    例）第35條第1 項第1 款之規定，裁處其罰鍰新台幣49500
    元，並吊扣駕駛執照12個月（異議人涉嫌肇事逃逸部分，本
    院另以97年度交聲字第372 號案件裁定之）；惟異議人以下
    列理由而聲明異議，請求撤銷原處分，改諭知為不罰云云：
一、並未酒醉駕駛
    異議人並未酒醉駕駛。異議人是在該車陷入水溝之後，拜託
    友人幫忙推車未果，不得不回家等候時，才開始飲用「紹興
    」酒；約飲用四分之三瓶之後，警察才請其去派出所製作筆
    錄，並施以酒精測（異議狀及971104訊問筆錄第2 頁）。異
    議人在當日下午6 時15分左右車輛卡在水溝，6 時57分警方
    找到異議人時，已有40餘分鐘云云（971124答辯及調查證據
    聲請狀第2 頁）。
二、夜間詢問違法
    刑事訴訟法第100 條之3 規定：「司法警察官或司法警察詢
    問犯罪嫌疑人，不得於夜間行之。」違背者，依刑事訴訟法
    第158 條之2 規定：「違背第93條之1 第2 項、第100 條之
    3 第1 項之規定，所取得被告或犯罪嫌疑人之自白及其他不
    利之陳述，不得作為證據。」警方製作異議之筆錄，其時間
    係自當日晚間7 時26分至9 時30分，屬於夜間訊問，其筆錄
    自不具證據能力。
三、疲勞訊問違法
    異議人之警詢筆錄之自白是出於不正方法取得，並無證據能
    力，蓋依道路交通管理處罰條例第89條準用刑事訴訟法第
    156 條第1 、2 項之規定：「被告之自白，非出於強暴、脅
    迫、利誘、詐欺、疲勞訊問、違法羈押或其他不正之方法，
    且與事實相符者，得為證據。被告或共犯之自白，不得作為
    有罪判決之唯一證據，仍應調查其他必要之證據，以察其是
    否與事實相符。」因異議人有「肝硬化併食道靜脈曲張出血
    」之重大疾病，警詢過程長達四小時，且警方表示若異議人
    不簽名，將強制拘提，異議人不得不簽名，顯然異議所製作
    之筆錄屬於疲勞訊問，且係在警察「脅迫」之下所簽名云云
    （971117刑事聲請調查證據狀及971124答辯及調查證據聲請
    狀第3 、4 頁）。
貳、駁回理由
一、法律規定
    按「汽車駕駛人有下列情形之一者，不得駕車：二、飲用酒
    類或其他類似物後其吐氣所含酒精濃度超過每公升0.25毫克
    或血液中酒精濃度超過百分之0.05以上」，道路交通安全規
    則第114 條第2 款定有明文。其次，依道路交通管理處罰條
    例第35條第1 項規定：「汽車駕駛人，駕駛汽車經測試檢定
    有下列情形之一者，處新台幣15,000元以上60,000元以下罰
    鍰，並當場移置保管該汽車及吊扣其駕駛執照一年；因而肇
    事致人受傷者，並吊扣其駕駛執照二年；致人重傷或死亡者
    ，吊銷其駕駛執照，並不得再考領：一、酒精濃度超過規定
    標準。二、吸食毒品、迷幻藥、麻醉藥品及其相類似之管制
    藥品。」
二、本案情形
    本院基於下列理由，認為異議人之違規事實明確，應受處罰
    ；移送機關之前開處分並無違誤，應予維持；異議人之聲明
    異議為無理由，應予駁回：
１、警察執法合法
    按警察職權行使法第8 條規定：「警察對於已發生危害或依
    客觀合理判斷易生危害之交通工具，得予以攔停並採行下列
    措施：一、要求駕駛人或乘客出示相關證件或查證其身分。
    二、檢查引擎、車身號碼或其他足資識別之特徵。三、要求
    駕駛人接受酒精濃度測試之檢定。警察因前項交通工具之駕
    駛人或乘客有異常舉動而合理懷疑其將有危害行為時，得強
    制其離車；有事實足認其有犯罪之虞者，並得檢查交通工具
    。」經查：異議人確於前開時間及地點迴車，造成兩車擦撞
    之事實，業異議人坦承不諱，核與證人即被害人丁○○在本
    院具結後證述之情節相符（97年度交聲字第371 號卷971202
    訊問筆錄第4 、5 頁），並有車輛照片6 幀在卷可稽（97年
    度偵字第3519號偵查卷）。兩車既有擦撞之事實，被害人又
    已報案，當警察循線找到對方之車主即異議人之後，見其略
    有酒意，當然必須對其進行酒精測試；警察職權行使法第8
    條雖有對交通工具得予以「攔停」之規定，然並非謂車輛一
    定要在行駛中被「攔停」，始得進行酒精濃度測試，蓋若如
    此解釋，則酒後駕駛車輛遇見前有警察臨檢而暫停路邊，或
    是遇見紅燈或堵車之情狀，並無「攔停」之問題，豈非警察
    皆不得進行酒精濃度測試？因此，異議人既有前述可疑為酒
    醉駕駛之行為，警察自得對之進行酒精濃度測試。因此，警
    察之酒測要求並不違背前述警察職權行使法之規定。
２、已至酒醉駕駛
Ａ、並非回家後才喝酒
    次查：異議人於異議狀中表示「車輛於家中附近水溝中卡住
    ，因此尋求朋友幫忙，但因朋友尚未回家，故於家中喝酒，
    等待朋友回來幫忙。此時，警方來電告知有人報案異議人有
    碰撞其車輛，需要前往警局協助製作筆錄；40分鐘後，警方
    於家中附近要異議人下來至警局製作筆錄」等情；於本院調
    查中更稱：警方在6 點19分打來電話，說其撞到人，相談約
    2 分鐘；快7 點時，才帶其去警察局等情（971202訊問筆錄
    第11頁），核與證人即承辦警員乙○○具結後證述：警方在
    接獲報案後，有先以電話聯絡異議人到派出所，因其並無回
    應，警方才去其住處找人。從報案到找到異議人，約有三十
    分鐘等情相符（971125訊問筆錄第2 、3 頁），亦核與證人
    即被害人丁○○具結後證稱：車禍發生約在6 點10幾分，報
    警時間約6 點15分；警方十分鐘打電話給異議人，直到找到
    異議人回到派出所時，約是6 點50分之後；從報案到找到異
    議人，中間相隔約40、50分鐘等情（971202訊問筆錄第3 、
    10、11頁），大致無違。準此以觀，6 點10分左右發生擦撞
    ，被害人於6 點15分左右報警；異議人也大約在此時因車輛
    陷入水溝，因尋求朋友幫助未果而回家。6 點19分，警察以
    電話詢問異議人並要求其至警察局說明；6 點57分，警察到
    異議人住處附近攔截異議人，並帶其回警察局製作筆錄及進
    行酒精測試等情，應堪認定。換言之，異議人於6 時19分許
    ，即因警察之電話通知而得悉有人報案謂其擦撞他車，且警
    察已經要求其到案說明無訛。茲異議人既係職業駕駛人，對
    於酒醉駕駛之法律規定及警察行將進行酒精測試之必然結果
    ，自然有其預見，無從諉為不知。因此，若謂在此情形之下
    ，異議人猶在此時此刻「才開始喝酒」，顯然違背常情甚遠
    ，從而其抗辯，本院自難採信。
Ｂ、應係出車前已喝酒
    復查：對於異議人於警察時供稱：其於當日上午10時許，在
    家中獨自飲用一瓶罐裝台啤（97；09警詢筆錄第4 頁）一節
    ，異議人辯稱：其是以台語供稱下午「6 點」，而警察誤聽
    為「10點」云云（971219庭提譯文第3 頁）；對此，本院勘
    驗警詢錄音帶，異議人確有答稱其喝半瓶「紹興」（971219
    勘驗筆錄）；本院再請法官助理勘驗全部警詢錄音帶而作成
    譯文結果，當警察詢問異議人何時喝酒時，異議答稱「10點
    」；當警察詢問是否「早上10點多」時，異議人係肯定答稱
    「嗯」！當警察再問「喝什麼酒」時，異議人係稱「台啤」
    ；警察再問「喝幾罐」時，異議人係答稱「喝半罐」；尤有
    進者，當警察再詢問是否「從早上10點喝到下午3 點」時，
    異議人係答稱「差不多啦」！綜上以觀，異議人明顯知悉警
    察是在確認其是否自上午10點至下午3 點出車前飲酒，其答
    詢自無誤答之可能，而其供稱「10點」當然是指上午10點，
    並非以台語供稱下午「6 點」而造成誤聽無訛。再查：證人
    即被害人丁○○具結後證稱：異議人整個臉是紅色，走路有
    點偏，沒有很穩等情（971202訊問筆錄第4 頁）；證人即承
    辦警員乙○○具結後證稱：警方要對異議人進行酒測時，異
    議人表示當天下午3 時許，其在家中喝酒，喝2 、3 啤酒等
    情（971125訊問筆錄第3 、4 頁）；彼此參互觀之，可見異
    議人係自上午10時至下午3 時之間，飲用半瓶紹興酒及2 、
    3 瓶台啤無疑。末查：證人丙○○雖於具結後證稱：異議人
    去請其幫忙搬車時，其並未聞到酒味；異議人當時是清醒狀
    態，走路很穩云云（971202訊問筆錄第7 、8 頁）；然則，
    證人固有上述有利異議人之證言，惟亦坦承「沒有很清楚」
    感覺異議人身上有酒味（971202訊問筆錄第8 頁），可見證
    人於97年12月2 日作證之際，對於97年8 月9 日即大約4 月
    前之本案，其記憶其實並不清楚；何況，證人自承其與異議
    人係從小長大之鄰居（971202訊問筆錄第7 、9 頁），則其
    迴護異議人亦為人情之常，自難僅以此項有利異議人之證言
    ，推翻前述各該不利異議人之證據。
Ｃ、已達不能安全駕駛
    按汽車駕駛人飲酒後，其吐氣所含酒精成分超過每公升0點
    25毫克（MG/L）以上者，不得駕車，道路交通安全規則第11
    4 條第2 款定有明文。次按：依醫學文獻所知，酒精對人體
    之影響程度，乃依血中酒精濃度而定；警方測試器所測得之
    呼氣酒精濃度乘以200 為當時之血中酒精濃度；當呼氣濃度
    達每公升0.25毫克時，將造成輕度協調功能降低之輕度中毒
    症狀；當呼氣濃度達每公升0.25毫克時，將造成反應較慢、
    感覺減低、影響駕駛等輕到中度之中毒症狀；當呼氣濃度達
    每公升0.75毫克時，將造成思考改變、個性行為改變；當呼
    氣濃度達每公升1.0 毫克時，將造成步態不穩、噁心嘔吐、
    精神混惑不清晰等中度酒精中毒症狀，此有行政院國軍退除
    役官兵輔導委員會台北榮民總醫院88年8 月5 日北總內字
    第26868 號函文可參。復次，酒精使用後對身體之影響，除
    自主神經系統亢奮與認知功能之暫時性缺損外，與駕駛能力
    有關而將受影響者，為：１、對移動景物之追蹤能力。２、
    經強光照射後恢復視力。３、監視四周之注意力。許多人常
    因飲酒後無可自覺之生理反應，以致頭部功能已缺損，仍不
    自知而照常開車；雖每人飲酒後之自覺生理反應不一，然而
    同種族間之酒精清除率係相近，故一般而言，飲用同量酒精
    後對每個人身體之影響應類似，且酒精濃度與肇事率之關係
    為呼氣酒精濃度達每公升零點25毫克時，肇事率為未飲酒者
    之兩倍，有台北醫學院、中央警察大學所製相關研究文獻資
    料可參。再者，參以德國、美國認定標準，對於酒精濃度呼
    氣已達每公升0 點55毫克或血液濃度達百分之0 點11（0.11
    ％或110MG/DL）時，肇事率以上，肇事率為一般正常人之10
    倍，自為已達不能安全駕駛之標準。經查：異議人在兩車擦
    撞後大約一小時為警測得其呼氣酒精濃度尚達1.00豪克，足
    見在擦撞之際，異議人確實已達不能安全駕駛之狀況無疑。
３、同意夜間詢問
    按法院受理有關交通事件，準用刑事訴訟法有關規定；其處
    理辦法，由司法院會同行政院定之，道路交通管理處罰條例
    第89條定有明文。所謂「準用」與「適用」有別，適用係完
    全依其規定而適用之謂，準用則只就某事項所定之法規，於
    性質不相牴觸之範圍內，適用於其他事項之謂，即準用有其
    自然之限度（最高法院41年台非字第47號判例意旨參照）。
    次按刑事訴訟法第100 條之3 規定：「司法警察官或司法警
    察詢問犯罪嫌疑人，不得於夜間行之。但有左列情形之一者
    ，不在此限︰一、經受詢問人明示同意者。二、於夜間經拘
    提或逮捕到場而查驗其人有無錯誤者。三、經檢察官或法官
    許可者。四、有急迫之情形者。」本件車禍發生後，被害人
    報案，異議人涉嫌刑法第185 條之3 交通危險罪即酒醉駕駛
    罪之刑事責任，同時涉嫌違背道路交通管理處罰條例之行政
    責任，是以在審查異議人是否具有刑事責任時，當然必須完
    全適用上開法律規定；惟在審查異議人是否涉嫌行政責任時
    ，在準用之情形下，本院依刑事訴訟法第158 條之4 權衡原
    則之規定：「除法律另有規定外，實施刑事訴訟程序之公務
    員因違背法定程序取得之證據，其有無證據能力之認定，應
    審酌人權保障及公共利益之均衡維護。」引之為法理，認為
    「經受詢問人明示同意」一項，經準用結果，只須默示同意
    即可，無須至明示同意之程度。經查：依警詢筆錄之記載，
    異議人於警詢之初，已經明示同意接受夜間訊問（970809警
    詢筆錄第2 頁）；退而言之，依本院法官助理製作警詢錄音
    帶譯文所顯示，異議人雖有精神狀態「不好」之表示，惟警
    察詢問可否製作筆錄時，異議人並未表示不同意，其後亦接
    續回答警察之各項問題，顯然已是默示同意警察製作筆錄無
    疑。其次，再退而言之，縱令認為必須明示同意始可，惟因
    刑事訴訟法第158 條之2 規定：「違背第93條之1 第2 項、
    第100 條之3 第1 項之規定，所取得被告或犯罪嫌疑人之自
    白及其他不利之陳述，不得作為證據。但經證明其違背非出
    於惡意，且該自白或陳述係出於自由意志者，不在此限。」
    依其但書規定，其筆錄仍得作為證據，蓋依卷附中央氣象局
    中華民國97年日出日沒時刻表所示，97年8 月9 日之日沒係
    下午6 時33分；而如前所述，警察去電異議人詢問並請其至
    警局說明之時間係下午6 時19分，尚屬白天；只因被害人在
    警局等候，而異議人又遲遲不來，警察才去異議人之住處，
    攔截異議人；當時，異議人尚有閒暇去購買一瓶酒而隨身攜
    帶。由此可見，警察之夜間製作筆錄，絕非出於惡意甚明；
    何況，觀之前後筆錄，警察一問一答，並未見有入人於罪之
    詢問態度或其他不當之訊問方法，則異議人所答內容，當可
    認定係出於其自由意志無訛。進而言之，縱警察未在異議人
    明示同意之情況下於夜間製作警詢筆錄，亦因刑事訴訟法第
    158 條之2 但書之規定，仍得作為證據。
４、並非疲勞訊問
    按刑事訴訟法第156 條第1 、2 項之雖規定：「被告之自白
    ，非出於強暴、脅迫、利誘、詐欺、疲勞訊問、違法羈押或
    其他不正之方法，且與事實相符者，得為證據。被告或共犯
    之自白，不得作為有罪判決之唯一證據，仍應調查其他必要
    之證據，以察其是否與事實相符。」然查：異議人有「肝硬
    化併食道靜脈曲張出血」之重大疾病，惟觀之警詢筆錄內容
    ，警察尚且關心異議人之精神狀態，並詢問其是否要喝水；
    而異議人對其是否撞及被害人之車，在筆錄之末仍然堅稱其
    「沒有感覺，沒有感覺去撞到」，可見其在製作筆錄之末，
    其精神狀態尚佳，未見有何疲勞訊問之情形存在；何況，依
    警詢筆錄所記載，製作筆錄時間係自晚間7 時26分起，至9
    時30分為止；此項時間不過2 小時，又非一般人之睡眠時間
    ，何來疲勞訊問可言？至於異議人抗辯警方表示若異議人不
    簽名，將強制拘提云云，一者，譯文付諸闕如，顯然未見之
    於錄音；二者，筆錄並無特別不利異議人之記載，警察又何
    必強迫其簽名？因此，異議人關於疲勞訊問及脅迫簽名之抗
    辯，本院認非可採。
、據上論斷
    依道路交通案件處理辦法第19條，裁定如主文。
中    華    民    國    98    年    1     月    23    日
                  交通法庭法  官  陳  志  祥
以上正本證明與原本無異。
如不服本裁定，應於收受送達後5 日內，向本院提出抗告狀，敘
述抗告之理由，抗告於台灣高等法院。
中    華    民    國    98    年    1     月    23    日
                          書記官  王  月  娥
附件一：
臺灣基隆地方法院刑事簡易判決       97年度基交簡字第392號
聲  請  人  臺灣基隆地方法院檢察署檢察官
被      告  甲○○  男  43歲（民國○○年○月○日生）
                    身分證統一編號：Ｚ000000000號
                    住基隆市中山區○○○路51巷39號
上列被告因公共危險案件，經檢察官聲請以簡易判決處刑（97
年度偵字第3519號），本院判決如下：
    主  文
甲○○服用酒類，不能安全駕駛動力交通工具而駕駛，處有期徒
刑貳月，如易科罰金，以新臺幣壹仟元折算壹日。
    事實及理由
一、本件犯罪事實、證據及應適用之法條，均引用附件之聲請簡
    易判決處刑書之記載外，並補充理由如下：(一)參諸交通部運
    輸研究所79年8 月對駕駛人行為之研究（酒醉駕車對駕駛行
    為之分析研究）指出，吐氣每公升酒精含量0.25mg等於血液
    中酒精濃度（Blood Alcohol Concentration簡稱BAC）0.05
    %（亦即每100ml血液中含50mg酒精），而(1)BAC到達0.03%至
    0.05% 時，對駕駛能力之影響為：多數駕駛人心境逐漸幻不
    定、視覺與反應靈敏性減弱、對速度及距離的判斷力差。對
    心理行為之影響為：觀察力逐漸欠缺、心情漸趨輕鬆、自信
    心增加、多話、精神狀態處於陶醉感。(2)BAC到達0.05%至0.
    08% 時，對駕駛能力之影響為：反應遲純、駕駛能力受損、
    遲而不決或決而不行。對心理行為之影響為：情緒鬆弛、感
    情與行為趨向誇張、肌肉不協調、精神處於興奮狀態。(3)BA
    C到達0.08%至0.15% 時，對駕駛能力之影響為：判斷力嚴重
    受到影響、能與精神協調受損、駕駛之體能困難增加。對心
    理行為之影響為：產生情緒異常現象、步伐不平穩、言語不
    清、反應惡劣、記憶及判斷力受損、精神處於錯亂狀態。(4)
    BAC到達0.15%以上，對駕駛人能力之影響為：視線搖晃、駕
    駛已進入恍惚狀態、判斷及理解遭到扭曲、駕駛不穩定。對
    心理行為之影響為：意識不明、嘔吐、站、走及講話困難、
    責任感喪失、精神處於麻痺狀態。(5)超過0.5%，對駕駛人能
    力之影響為：爛醉如泥、失去知覺可能致死、精神處於昏睡
    狀態。(二)爰審酌被告前曾因酒醉駕車，經臺灣桃地方法院及
    本院分別判處罰金1萬元、拘役59日，分別於89年5月26日罰
    金一次繳清、94年10月12日易科罰金執行完畢，有臺灣高等
    法院被告前案紀錄表在卷可稽，詎其仍不知戒惕，於飲酒後
    吐氣之酒精濃度已高達1.00mg/l，已達不能安全駕駛，猶駕
    駛營業小客車於道路上行駛，形如道路游走之不定時炸彈，
    危害其他用路人生命、身體及財產安全甚鉅等一切情狀，量
    處如主文所示之刑，並諭知易科罰金之折算標準。
二、依刑事訴訟法第449條第1項前段、第454條第2項，第41條第
    1 項前段，刑法第185條之3，刑法施行法第1條之1，逕以簡
    易判決處如主文所示之刑。
如不服本判決，應於判決送達後10日內，向本院提出上訴書狀，
上訴於本院合議庭。
中    華    民    國    97    年    11    月    10    日
                  基隆簡易庭法    官  林淑鳳
以上正本證明與原本無異。
如不服本判決，應於判決送達後10日內，向本院提出上訴書狀，
上訴於本院合議庭，並按他造當事人之人數附具繕本。
中    華    民    國    97    年    11    月    12    日
                            書 記 官  王靜敏
附件二：
臺灣基隆地方法院檢察署檢察官聲請簡易判決處刑書
                                      97年度偵字第3519號
    被      告  甲○○  男  43歲（民國○○年○月○日生）
                        住基隆市中山區○○○路51巷39號
                        身份證統一編號：Ｚ000000000號
上列被告因公共危險案件，業經偵查終結，認為宜以簡易判決處
刑，茲將犯罪事實及證據並所犯法條，敘述如下：
        犯罪事實
一、甲○○曾分別於民國88年及94年間2次犯酒醉駕車案件（未
    構成累犯），明知其酒後不能安全駕駛車輛，猶於97年8月
    9日18時15分許，飲酒後駕駛車牌號碼271-LN號營業小客車
    ，沿基隆巿中山二路往中山一路方向行駛，途經中山二路與
    港西街口時，欲迴轉至對向車道，惟因半徑過大車輛無法回
    正，甲○○遂再倒車後退，當時適有丁○○駕駛車號5508-P
    G號自小客車，沿中山二路方向往中山一路方向行駛，甲○
    ○因酒醉未能及時注意，致其所駕之汽車車尾撞擊丁○○汽
    車之左後保險桿，甲○○未察覺已發生擦撞車禍，逕自駕駛
    車輛離去，行至健民街與華興街口時，左前車輪陷入道路旁
    之水溝內而無法繼續行駛，甲○○遂將車輛留在該處逕予離
    開，嗣經交通隊車禍處理小組據報前往處理交通事故，於同
    日18時40分許，循線在基隆巿中山二路51巷39號前查獲甲○
    ○，並測試甲○○呼氣酒精濃度呼氣達每公升1.00毫克（
    1.00MG/L）。
二、案經基隆巿警察局第四分局報告偵辦。
        證據並所犯法條
一、訊據被告甲○○矢口否認涉有上開犯行，辯稱：「我沒有感
    覺迴轉時有撞到車子；我車子開到中山二路1巷117之1號那
    裏，右側有路邊停車，我就偏到左邊去，這時有貓從左側跑
    出來，為了閃躲貓，我方向盤往左打，車輪就掉到水溝裡面
    了，然後我就去找人幫忙，因為找不到朋友幫忙，我就把之
    前買的酒拿回家喝，警察來找我時，我已經喝了酒」云云，
    惟查，被告於警詢中即已坦承在駕車前即有飲酒行為，況駕
    車迴轉至對向車道，未能注意車輛前後之道路狀況，車尾撞
    擊他車竟未察覺，而所駕車輛車輪陷入水溝，未求援脫困即
    離車至他處飲酒，被告所為之處置，均與常情不符。末以被
    告駕車肇事時間迄警員尋獲為止，僅20餘分鐘，是否可以在
    此短時間內飲完一瓶高梁酒，實屬有疑？是參諸上開情節，
    足認被告在駕車時即有飲酒達不能安全駕駛之程度，此外，
    復有酒精測試紙、酒後生理協調平衡檢測紀錄表、測試觀察
    紀錄表各1紙、被告車輛照片2幀、被害人丁○○車輛照片4
    幀在卷可按，事證明確，被告犯嫌堪予認定。
二、核被告所為，係犯刑法第185條之3罪嫌。
三、依刑事訴訟法第451條第1項聲請依簡易判決處刑。
  此  致
臺灣基隆地方法院基隆簡易庭
中    華    民    國    97    年    10    月    31    日
                              檢察官  吳  佳  齡
本件正本證明與原本無異
中    華    民    國    97    年    11    月    5     日
                              書記官  林  敬  展


司法院資訊處製作；財團法人民間司法改革基金會備份。
